# 交付使用资产确定

提问人：ginkgos 时间：2014-07-02 10:33:40
各位老师，基建设备投资中外购的农产品检测专用设备中包含了电脑和打印机，电脑和打印机在交付使用资产明细表中要单列吗？比如紫外可见光度计一套 10 万元，电脑0.5万元，打印机0.2万元，要这么列，还是直接紫外可见光度计一套10.7万元

回答人：chenyiwei
这三项是否必须作为一个整体使用，还是可以分拆开来单独使用？电脑和打印机是否为通用设备？ 这三项各自的单价能否可靠确定？ 三者的使用寿命和折旧年限是否相同？